臺灣臺中地方法院民事裁定　　　　　　 100年度司護字第16號
聲　請　人　臺中市政府
法定代理人　胡志強
受　安置人　E281　　真實.
法定代理人　B281M　 真.
上列聲請人聲請保護安置事件，本院裁定如下：
    主  文
受安置人應交由聲請人安置於短期收容中心。
聲請程序費用由聲請人負擔。
    理  由
一、本件聲請意旨略以：受安置人E281（為十二歲以上未滿十八
    歲之少年，依兒童及少年福利法第四十六條規定「不得揭露
    足以識別兒童及少年身分之資訊」，真實姓名年籍詳卷對照
    表）於民國一百年一月二十四日晚上九時三十分許，臺中市
    政府警察局少年隊在受安置人男友住處找到受安置人，受安
    置人坦承其於離家期間，自九十九年八月二十六日起從事陪
    酒工作，單純與客人喝酒聊天以賺取生活費，每日報酬新臺
    幣（下同）二至三千元，經聲請人社工員評估受安置人有從
    事性交易行為之虞，依兒童及少年性交易防制條例第十五條
    第一項規定，於同年一月二十五日凌晨將受安置人送往聲請
    人之緊急收容中心安置，經短期觀察結果，認該少年有保護
    安置之必要，爰依同條例第十六條第一項之規定向本院提出
    報告，並聲請裁定准予安置於短期收容中心等語，另提出臺
    中市政府性交易防制個案緊急收容報告書、臺中市政府警察
    局少年警察隊查獲兒童及少年性交易防制事件報告單、戶籍
    謄本等為證。
二、按法官、檢察官、司法警察官、司法警察、聯合稽查小組或
    本條例第六條之任務編組查獲及救援從事性交易或有從事之
    虞之兒童或少年時，應立即通知主管機關指派專業人員陪同
    兒童或少年進行加害者之指認及必要之訊問，並於二十四小
    時內將該兒童或少年移送市、縣（市）主管機關設置之緊急
    收容中心。市、縣（市）主管機關所設之緊急收容中心應於
    安置起七十二小時內，提出報告，聲請法院裁定，法院受理
    前項報告時，除有兒童或少年顯無從事性交易或從事之虞者
    及有特殊事由致不宜安置於短期收容中心者外，應裁定將兒
    童或少年交付主管機關安置於短期收容中心，兒童及少年性
    交易防制條例第十五條第一項、第十六條分別定有明文。
三、經核：聲請人主張之事實，業據其提出前開證物為證，且受
    安置人於社工訪談及臺中市政府警察局少年警察隊警員調查
    時，亦坦承自九十九年八月二十六日起至一百年月初，曾從
    事陪酒工作，與客人喝酒聊天以賺取生活費，每日報酬二至
    三千元，有臺中市政府警察局少年警察隊查獲兒童及少年性
    交易防制事件報告單及緊急收容報告書附卷可稽，足認受安
    置人有從事性交易之虞。其次，該案經聲請人評估受安置人
    有從事性交易之虞，已依兒童及少年性交易防制條例第十五
    條規定緊急安置受安置人，並提供受安置人必要之保護與觀
    察輔導。另依聲請人向本院提出之緊急收容報告書，受安置
    人之父母離異，由生母任親權人，惟生母平日忙於工作，不
    易對受安置人施以妥善管教，受安置人並自稱：其與生母關
    係緊張，與生父關係疏離，已多次翹家，同年九月份翹家後
    迄今未歸；對於從事陪酒工作，受安置人認其並未從事性行
    為，因此並無不妥，評估受安置人尚需觀察輔導，加強親子
    互動等語。綜上情以觀，足認受安置人現因缺乏親情關懷及
    適當教養之情況下，有上述偏差行為，依受安置人對兩性之
    態度及生活價值觀，恐易再受金錢利誘，足認其有再從事性
    交易行為之虞，自應依首揭規定，裁定如主文。
四、爰依兒童及少年性交易防制條例第十六條，非訟事件法第二
    十一條第一項前段，裁定如主文。
中    華    民    國    100   年    1    月    28    日
                  家事法庭      司法事務官  羅欣寧
以上正本係照原本作成
如對本裁定抗告應於裁定送達後十日內向本院提出抗告狀
中    華    民    國    100   年    1    月    28    日
                                書  記  官  賴惠美